福建金門地方法院民事裁定
111年度補字第7號
原      告  張培聲  





上列原告請求返還不當得利等事件，本院裁定如下：
    主    文
原告應於本裁定送達翌日起5日內，具狀補正如附表所示之事項
，逾期未補正，即駁回其訴。
    理    由
一、「起訴，應以訴狀表明下列各款事項，提出於法院為之：1.
    當事人及法定代理人。2.訴訟標的及其原因事實。3.應受判
    決事項之聲明」，民事訴訟法第244條第1項定有明文。再提
    起民事訴訟，應依民事訴訟法第77條之13之規定繳納裁判費
    ，此為必須具備之程式。又起訴不合程式或不備其他要件者
    ，其情形可以補正者，審判長應定期間先命補正，逾期仍未
    補正，法院應以裁定駁回之，同法第249條第1項第6款亦有
    明文。書狀及其附屬文件，除提出於法院者外，應按應受送
    達之他造人數，提出繕本或影本，民事訴訟法第119條第1項
    亦定有明文。
二、經查，本件原告提起返還不當得利等事件，有如附表所示之
    事項應予補正（補正理由詳附表說明欄所載），原告起訴尚
    有程式之欠缺，爰依民事訴訟法第249條第1、2項但書規定
    ，定期命原告補正如主文所示，逾期未補正，即駁回其訴。
三、依民事訴訟法第249 條第1 項但書之規定，裁定如主文。
中    華    民    國   111    年    3     月    25    日
                  福建金門地方法院金城簡易庭
                                  法  官  蔡旻穎
以上正本係照原本作成。
本件關於命補正訴訟程式之部分，不得抗告。惟關於核定訴訟標
的價額部分，如有不服應於送達後10日內向本院提出抗告狀，並
繳納抗告費新臺幣1,000 元。
中    華    民    國   111    年    3     月    25    日
                                  書記官  蔡一如
　
附表：
編號   補  正  事  項           說      明 1 特定本件被告究係金鼎豐建設事業有限公司，並由陳森木、顏竹君擔任代理人；抑或係以陳森木、顏竹君等個人作為被告。 起訴，應以訴狀表明當事人及法定代理人並提出於法院，已如前述，本件原告於起訴狀中，表明被告為金鼎建設陳森木、金鼎建設顏竹君，其究竟係以金鼎建設(應係指金鼎豐建設事業有限公司 )為被告，抑或陳森木、顏竹君為被告，尚有不明，核與民事訴訟法第244 條第1 項規定之法定程式有所不符。 2 提出明確明確一定、具體合法、適於強制執行之訴之聲明(即於聲明中特定欲請求之金額、行為義務、確認如何之法律關係，或形成如何之法律效果)。 另請說明所謂「使用偽造文書」為民事請求抑或為刑事自訴。 民事訴訟法第244條第1項第3款所稱之「應受判決事項之聲明」乃請求判決之結論，亦係請求法院應為如何判決之聲明，如當事人獲勝訴之判決，該聲明即成為判決之主文，並為將來據以強制執行之依據及範圍。故原告提起給付之訴，依上揭起訴必備程式之規定，所表明訴之聲明（給付內容及範圍）與法院所為之判決主文，均必須明確一定、具體合法、適於強制執行（最高法院97年度台上字第969號、98年度台上字第1840號判決意旨參照）。本件起訴狀中，訴之聲明僅泛稱被告使用偽造文書、蓋屋、追索工程款、返還不當得利、修復房屋瑕疵，欲請求被告給付多少金額、修繕何屋之何瑕疵，乃至於所謂使用偽造文書究係在主張如何之法律上權利、係何種訴訟，均屬不明。此一不明確，且無法強制執行之聲明，自與法定程式不同，應補正之。另本件原告究竟欲提起刑事或民事訴訟，也無從由起訴狀中判斷，原告自應一併補正之。 3 提出本件各項請求之請求權基礎，並特定請求之金額。 起訴，應以訴狀表明訴訟標的並提出於法院，已如前述，而要特定訴訟標的，須原告於訴狀中表明其提起訴訟之法律依據(即請求權基礎)，本件原告於起訴狀中，僅表明起訴之原因事實，但未具體表明本件之請求權基礎，無從特定本件之訴訟標的，核與民事訴訟法第244條第1項規定之法定程式有所不符。再者，原告未特定請求之數額即請求權基礎，也導致本件難以核定裁判費，無從計算應命原告補繳之數額，故原告應一併特定之。